臺灣臺中地方法院民事裁定
106年度重訴字第471號
上  訴  人
即  被  告  
即反訴原告  顏仁賢  
            顏宏全  
            顏嘉儀  


被  上訴人
即  原  告  
即反訴被告  温承翰  
被  上訴人  
即  被  告
即反訴被告  陳枝永  
            陳淑慎  
上列當事人間請求分割共有物事件，上訴人對於民國111年7月1
日本院第一審判決不服，提起上訴，本院裁定如下：
    主  文
上訴人於收受本裁定送達後5日內逕向本院補繳上訴裁判費新臺
幣11萬202元。
    理  由
一、上列當事人間分割共有物事件，上訴人對於民國111年7月1
    日本院第一審判決提起第二審上訴。按分割共有物涉訟，以
    原告因分割所受利益之價額為準，民事訴訟法第77條之1第1
    項、第77條之11分別定有明文。又請求分割共有物事件上訴
    時，其訴訟標的價額及上訴利益額，均應以原告起訴時因分
    割所受利益之客觀價額為準，不因被告或原告提起上訴而有
    所歧異（最高法院94年度台抗字第146號裁定參照）。
二、本件被上訴人即原告即反訴被告温承翰起訴請求分割臺中市
    ○○區○○段00地號土地（下稱系爭86地號土地，重測前為臺中
    市○○區○○○段○○○段000地號地號土地）、面積9,525平方公尺
    。嗣上訴人即被告即反訴原告顏仁賢、顏宏全、顏嘉儀則於
    106年9月15日具狀提起反訴，主張與系爭86地號土地相鄰之
    同地段85地號土地（下稱系爭85地號土地，重測前為南勢坑
    段埔子小段715地號土地）、面積17,342平方公尺，應合併
    分割。就上揭2筆土地，106年度公告現值為每平方公尺新臺
    幣（下同）3,900元，其中系爭86地號土地被上訴人即原告
    即反訴被告温承翰權利範圍為1/5，因本件分割共有物事件
    所受利益為724萬9,500元（計算式：3900×9525/5＝724萬9,5
    00元）、而系爭85地號土地上訴人即被告即反訴原告顏仁賢
    、顏宏全、顏嘉儀權利範圍為3/3000，因本件分割共有物事
    件所受利益為6萬7,634元（計算式：3900×17342×3/3000＝6
    萬7,634元）。是本件訴訟標的價額應核定為731萬7,134元
    （724萬9,500元+6萬7,634元＝731萬7,134元），應徵第二審
    裁判費11萬202元。上訴人上訴時未繳納裁判費，爰依民事
    訴訟法第249條第1項但書、第442條第2項之規定，限上訴人
    於收受本裁定送達後5日內如數向本院繳納第二審裁判費11
    萬202元，逾期不繳，即駁回上訴。
中　　華　　民　　國　　111 　年　　7 　　月　　29　　日
                  民事第一庭      法  官  王詩銘
如不服本裁定關於核定訴訟標的價額部分，應於送達後10日內向
本院提出抗告狀，並繳納抗告費新臺幣1,000 元；其餘關於命補
繳裁判費部分，不得抗告。
中　　華　　民　　國　　111 　年　　8 　　月　　5 　　日
                                  書記官  林玟君